最高法院刑事判決　　　　　　　　　 111年度台上字第2879號
上　訴　人　姚嘉萍



上列上訴人因違反毒品危害防制條例案件，不服臺灣高等法院臺
中分院中華民國111 年3 月10日第二審判決（111 年度上訴字第
199 號，起訴案號：臺灣彰化地方檢察署108 年度偵字第9482、
12011 、12177 、12192 、12395 、12396 號），提起上訴，本
院判決如下：
    主  文
上訴駁回。
    理  由
一、按刑事訴訟法第377 條規定，上訴於第三審法院，非以判決
    違背法令為理由，不得為之。是提起第三審上訴，應以原判
    決違背法令為理由，係屬法定要件。如果上訴理由書狀並未
    依據卷內訴訟資料，具體指摘原判決不適用何種法則或如何
    適用不當，或所指摘原判決違法情事，顯與法律規定得為第
    三審上訴理由之違法情形，不相適合時，均應認其上訴為違
    背法律上之程式，予以駁回。
二、本件原審審理結果，認第一審判決關於上訴人姚嘉萍未扣案
    犯罪所得之沒收及追徵部分有所違誤，就該部分予以撤銷，
    改判諭知扣案之犯罪所得新臺幣（下同）4 萬1 千元沒收。
    另維持第一審關於（一）論處上訴人如其附表三編號1 至4 
    所示販賣第一級毒品罪刑及為相關扣案物品之沒收宣告，（
    二）依想像競合犯，從一重論處上訴人如其附表四編號1 所
    示共同販賣第一級毒品罪刑及為相關扣案物品之沒收宣告部
    分之判決，駁回其此部分在第二審之上訴。已詳敘認定犯罪
    事實所憑證據及理由。並對上訴人之自白，如何與事實相符
    ，為可採信，依據卷內資料予以說明。
三、刑之量定，屬為裁判之法院裁量之職權，如其量刑已以行為
    人之責任為基礎，並斟酌刑法第57條各款所列情狀，在法定
    刑度內，酌量科刑，而無違反公平、比例及罪刑相當原則，
    致明顯輕重失衡情形，自不得指為違法。原判決已就上訴人
    所犯單獨或共同販賣第一級毒品罪，均依累犯規定加重其刑
    （死刑或無期徒刑部分不加重）後，依毒品危害防制條例第
    17條第2 項規定、刑法第59條規定遞減輕其刑後，以其之責
    任為基礎，分別具體斟酌刑法第57條所列各款事項（含上訴
    人於原審主動繳交全部犯罪所得扣案等情狀），而為量刑。
    既未逾越法定刑度，亦無違背公平正義之情形，均屬裁量職
    權之適法行使，尚難指為違法。上訴意旨徒謂上訴人已主動
    繳回犯罪所得，足認其真心悔改，應再減輕刑責，使其早日
    回歸社會，孝順父母。核係對原審量刑裁量之職權行使及原
    判決已斟酌說明之事項，任憑己意而為指摘，自非適法上訴
    第三審之理由。
四、依上所述，本件上訴違背法律上之程式，應予駁回。
據上論結，應依刑事訴訟法第395 條前段，判決如主文。
中    華    民    國   111    年    6     月    8     日
                  刑事第六庭審判長法  官  李  英  勇  
                                  法  官  洪  兆  隆  
                                  法  官  吳  冠  霆  
                                  法  官  邱  忠  義  
                                  法  官  楊  智  勝  
本件正本證明與原本無異
                                  書記官
中    華    民    國   111    年    6     月    13    日